【裁判字號】    98,訴,106
【裁判日期】    980715
【裁判案由】    毒品危害防制條例
【裁判全文】
臺灣士林地方法院刑事判決                98年度訴字第92號
                                       98年度訴字第106號
                                       98年度訴字第111號
公  訴  人  臺灣士林地方法院檢察署檢察官
被      告  甲○○
                    （現另案於臺灣臺北監獄執行中）
扶助律師    林振堆律師
上列被告因毒品危害防制條例案件，經檢察官提起公訴（98年度
偵字第531 號），及追加起訴（98年度偵字第312 號、98年度偵
字第2052號、98年度毒偵字第128 號、98年度毒偵字第623 號、
98年度偵字第4333號），本院判決如下：
    主  文
甲○○犯如附表一、二罪名欄所示之罪，均累犯，各處如附表一
、二宣告刑欄所示之主刑及從刑；又犯施用第二級毒品罪，累犯
，處有期徒刑肆月，扣案玻璃管參支、玻璃球參個、塑膠吸管壹
支，均沒收。應執行有期徒刑捌年，扣案之第二級毒品甲基安非
他命（驗餘淨重參拾柒點參柒公克）併同難以析離之分裝袋陸拾
捌只，均沒收銷燬之；又扣案之門號0000000000號、0000000000
號行動電話各壹支（IMEI序號分別為：00000000000000000 號、
000000000000000 號，均含SIM 卡）、分裝袋壹佰玖拾肆只、電
子磅秤壹個、玻璃管參支、玻璃球參個、塑膠吸管壹支，及未扣
案之門號0000000000號、0000000000號行動電話各壹支（均含SI
M 卡）、販賣毒品所得共計新臺幣肆萬玖仟元，均沒收之。上開
未扣案行動電話貳支，如全部或一部不能沒收時，追徵其價額或
以其財產抵償之；未扣案之販賣毒品所得如全部或一部不能沒收
時，以其財產抵償之。
    事  實
一、甲○○（綽號「不點」）曾涉犯賭博、違反麻醉藥品管理條
    例、毒品危害防制條例、傷害等案件，又前因施用毒品案件
    ，經本院於90年7 月24日以90年毒聲字第986 號裁定送觀察
    、勒戒後，認無繼續施用毒品傾向，於民國90年12月11日釋
    放出所，並由臺灣士林地方法院檢察署檢察官以90年度毒偵
    緝字第198 號處分不起訴確定；復因施用毒品，為本院以94
    年度易字第918 號判決處有期徒刑10月確定，甫於民國96年
    3 月1 日執行完畢。猶不知悔改，明知安非他命係政府依據
    毒品危害防制條例所公告列管之第二級毒品，不得販賣，竟
    基於意圖營利販賣第二級毒品甲基安非他命之犯意，以附表
    一所示門號之行動電話互為聯繫購（販）毒之工具，於附表
    一所示時、地，以附表一所示之對價，販賣如附表一所示之
    第二級毒品甲基安非他命予附表一所示之人均既遂（除編號
    十一之2 外）。嗣於於97年12月10日21時許，復基於販賣第
    二級毒品甲基安非他命之犯意，在臺北縣汐止市○○路、大
    同路交岔口，以2,000 元之價額與李明儒約好販賣第2 級毒
    品甲基安非他命若干予李明儒，於李明儒正欲交付價款2,00
    0 元、甲○○正欲交付第二級毒品甲基安非他命之際，為警
    當場查獲，甲○○隨即由友人李羿鋒（另由檢察官指揮司法
    警察偵辦中）駕駛車牌號碼V6-1930 號自用小客車搭載逃逸
    離去，致未得逞（此為附表一編號十一之2 之未遂犯行）。
二、甲○○明知甲基安非他命為毒品危害防制條例所規範之第二
    級毒品，並經行政院衛生署明令公告列為禁藥管理（安非他
    命業經行政院衛生署於民國69年12月8 日以衛署藥字第3011
    24號公告自69年12月8 日起禁止輸入、製造，自70年6 月1
    日起禁止販賣，更於75年7 月11日以衛署藥字第597627號公
    告一概禁止使用，並在79年10月9 日以衛署藥字第904142號
    函明令公告列為禁藥），竟各基於無償轉讓屬禁藥之甲基安
    非他命之犯意，於附表二所示之時、地，轉讓甲基安非他命
    與郭家豪。
三、甲○○於觀察、勒戒執行完畢釋放後5 年內再犯施用毒品罪
    ，經法院判決有罪確定後，又基於施用第二級毒品甲基安非
    他命之犯意，於97年12月12日下午3 至4 時許，在臺北縣三
    重市○○街某網咖包廂內，以將甲基安非他命置入玻璃球內
    燒烤，吸食所產生煙霧之方式，施用第二級毒品甲基安非他
    命（起訴書誤為安非他命）。嗣於97年12月12日20時10分，
    在臺北縣三重巿力行路2 段136 巷23弄16號前為警查獲，並
    扣得其販毒剩餘之第二級毒品甲基安非他命68包（驗餘淨重
    29.35 公克）、其所有供販賣甲基安非他命用之分裝袋194
    個、電子磅秤1 個，及其所有供聯絡販毒用之行動電話門號
    0000000000號、0000000000號各1 支（均含SIM 卡），暨其
    所有供施用第二級毒品甲基安非他命用之玻璃管3 支、玻璃
    球3 個、塑膠吸管1 支等物品，經採集其尿液送驗，結果呈
    安非他命及甲基安非他命陽性反應，始悉上情。
四、案經行政院海岸巡防署北部地區巡防局、臺北縣政府警察局
    永和分局報告及臺灣士林看守所函送臺灣士林地方法院檢察
    署檢察官偵查起訴。
    理  由
一、按被告以外之人於審判外之言詞或書面陳述，除法律有規定
    者外，不得作為證據，刑事訴訟法第159 條第1 項固有明文
    。惟被告以外之人於審判外之陳述，經當事人於審判程序同
    意作為證據，法院審酌該言詞陳述或書面陳述作成時之情況
    ，認為適當者，亦得為證據；當事人、代理人或辯護人於法
    院調查證據時，知有上開刑事訴訟法第159 條第1 項不得為
    證據之情形，而未於言詞辯論終結前聲明異議者，視為有前
    項之同意，刑事訴訟法第159 條之5 亦有明文。本判決以下
    引用各該被告以外之人於審判外之言詞陳述或書面陳述，經
    本院於審判程序提示予被告、辯護人，並告以內容要旨，被
    告甲○○於認罪後，與辯護人均表示對證據能力無意見，且
    未聲明異議，本院審酌相關言詞陳述或書面陳述作成時之情
    況，認為適當，依前揭法條意旨，均得援為本案證據。
二、訊據被告甲○○於本院審理時坦承上開販賣第二級毒品甲基
    安非他命、轉讓第二級毒品（禁藥）甲基安非他命、施用第
    二級毒品甲基安非他命等犯行不諱，以上自白核與證人簡智
    能（見他字第2699號卷第27至30頁、第34至36頁）、郭家豪
    （見他字第2699號卷第38至42頁、第57至59頁）、簡銘鋒（
    見他字第2699號卷第47至51頁、第59至61頁）、陳韋彤（見
    他字第2699號卷第64至67頁、第77至79頁）、戊○○（見偵
    字第4333號卷第14至17頁、第25至27頁）、丁○○（見偵字
    第4333號卷第7 至11頁、第27至29頁）、乙○○（見偵字第
    4333號卷第45至48頁、第58至60頁）、李偉銘（見他字第27
    85號卷第6 至9 頁、第15至16頁、偵字第311 號卷第56至57
    頁）、萬偉寧（見偵字第2052號卷第7 至9 頁、偵字第312
    號卷第138 至139 頁）、劉明彥（見偵字第312 號卷第96至
    99頁、第103 至105 頁）、李明儒（見偵字第312 號卷第12
    至15頁、偵字第312 號卷第139 至140 頁）等人於警詢及檢
    察官偵查中之證述，及證人丙○○於檢察官偵查中之證述（
    見偵字第4333號卷第27至29頁）情節大致相符，並有上開證
    人等各別指認被告之指認照片（見他字第2699號卷第31、46
    、55、68頁，偵字第4333號卷第18、12、49頁，偵字第312
    號卷第102 、19頁，偵字第2052號卷第14頁）、被告持用之
    門號0000000000號、0000000000號、0000000000行動電話與
    證人簡智能、郭家豪、簡銘鋒、陳韋彤（見偵字第531 號卷
    第35頁、第14至15頁、第41至43頁、第24至26頁、第53至10
    1 頁）、戊○○、丁○○、丙○○（見偵字第4333號卷第19
    至22頁、第35至44頁、第13頁、第50至56頁）、劉明彥、萬
    偉寧、李明儒（見偵字第2052號卷第15至52頁）通話之通訊
    監察譯文、華泰商業銀行綜合存款存摺（見偵字第312 號卷
    第21至22頁）、臺灣士林看守所收容人毒品尿液檢驗報告表
    （見毒偵字第128 號卷第2 頁）、被告尿液代碼對照表、濫
    用藥物尿液檢驗檢體監管紀錄表、臺灣檢驗科技股份有限公
    司98年3 月18日濫用藥物檢驗報告（見偵字第311 號卷第13
    頁、95至98頁）可佐，復有97年12月12日晚間於被告隨身攜
    帶之背包內扣得第二級毒品甲基安非他命68包、分裝袋194
    個、電子磅秤1 個，玻璃管3 支、玻璃球3 個、塑膠吸管1
    支及門號0000000000號、0000000000號行動電話兩支（均含
    SIM 卡）可稽，其中扣得之毒品68包，經鑑驗結果檢出第二
    級毒品甲基安非他命，合計淨重37.49 公克｛（30.61-5.56
    ）+ （17.30-4.86）｝，驗餘淨重37.37 公克｛（30.61-5.
    56-0.06）+（17.30-4.86-0.06） ｝，亦有內政部警政署刑
    事警察局97年12月31日刑鑑字第0970191659號鑑定書一紙在
    卷可按（見偵字第312 號卷第110 至111 頁），綜上所陳，
    足認被告甲○○上開自白與事實相符，堪可採信。被告既自
    陳扣案毒品係供伊販賣及施用所用（見本院卷第275 頁審判
    筆錄），扣案毒品經鑑驗既為甲基安非他命，檢察官起訴被
    告販賣、轉讓及施用安非他命部分，均應係甲基安非他命之
    誤，宜予更正。
三、按毒品之價格不低，取得不易，凡為販賣之不法勾當者，苟
    無利可圖，應無甘冒被查緝法辦重刑之危險，平白無端義務
    轉讓之理，被告於本院審理時業已供陳其每賣出1,000 元之
    第二級毒品甲基安非他命，約賺取利潤100 元（見本院卷第
    280 頁審判筆錄），是被告購入毒品之價格顯較售出之價格
    低廉，而有從中賺取買賣差價牟利之意圖及事實，應堪認定
    。
四、又被告甲○○前因施用毒品案件，經本院於90年7 月24日以
    90年度毒聲字第986 號裁定送觀察、勒戒後，認無繼續施用
    毒品傾向，於民國90年12月11日釋放出所，並由臺灣士林地
    方法院檢察署檢察官以90年度毒偵緝字第198 號處分不起訴
    確定；復因施用毒品，為本院以94年度易字第918 號判決處
    有期徒刑10月確定，甫於民國96年3 月1 日執行完畢，有臺
    灣高等法院被告前案紀錄表1 份在卷足參，是被告顯係於前
    次施用毒品確定判決後5 年內，再犯本件施用第二級毒品之
    罪，堪以認定，
五、綜上所陳，本案事證明確，被告上開犯行堪可認定，應依法
    論科。
六、論罪科刑
(一)核被告甲○○就事實一即如附表一編號一至十一之1 所為各次
  犯行，均係犯毒品危害防制條例第4 條第2 項之販賣第二級毒
  品罪，如附表一編號十一之2 之犯行，係犯毒品危害防制條例
  第4 條第6 項、第2 項之販賣第二級毒品未遂罪，就事實三所
  為係犯同法第第10條第2 項施用第二級毒品罪。
(二)甲基安非他命雖係毒品危害防制條例所明定之第二級毒品，但
  其亦屬於藥事法所稱之「禁藥」（即藥事法第22條第1 款所稱
  之「經中央衛生主管機關明令公告禁止製造、調劑、輸入、輸
  出、販賣或陳列之毒害藥品」）。而明知為禁藥而轉讓者，藥
  事法第83條亦定有處罰明文。故行為人明知為禁藥即「甲基安
  非他命」而轉讓予他人者，除成立毒品危害防制條例第8 條第
  2 項之「轉讓第二級毒品罪」外，亦構成藥事法第83條第1 項
  之「轉讓禁藥罪」，此係屬同一犯罪行為而同時有二種法律可
  資處罰之「法條（規）競合」情形，應依「重法優於輕法」、
  「後法優於前法」等法理，擇一處斷。而毒品危害防制條例第
  8 條第2 項轉讓第二級毒品罪之法定本刑為「6 月以上5 年以
  下有期徒刑，得併科新臺幣70萬元以下罰金」，93年4 月21日
  修正、同年月23日施行之藥事法第83條第1 項轉讓禁藥罪之法
  定本刑則為「7 年以下有期徒刑，得併科新臺幣500 萬元以下
  罰金」。故行為人轉讓甲基安非他命之情節（亦即其轉讓之數
  量及對象），如無應依毒品危害防制條例第8 條第6 項及第9
  條之規定加重其刑至二分之一之情形，則修正後藥事法第83條
  第1 項之罪之法定本刑，顯較毒品危害防制條例第8 條第2 項
  之罪之法定本刑為重，依前述「重法優於輕法」之法理，應優
  先適用藥事法第83條第1 項之規定處斷。本案附表二所示被告
  甲○○轉讓甲基安非他命之數量均為微量，未達毒品危害防制
  條例第8 條第6 項應加重其刑至二分之一之數量，因藥事法第
  83條第1 項之最高法定刑較毒品危害防制條例第8 條第2 項之
  最高法定刑為重，應優先適用藥事法之規定處罰。是核被告甲○○就事實二即如附表二所為各次犯行，均係犯藥事法第83條
  第1 項之轉讓禁藥罪。
(三)被告持有甲基安非他命之低度行為，應為販賣甲基安非他命、
  轉讓禁藥、施用甲基安非他命之高度行為所吸收，均不另論罪
  。
(四)又刑法於94年2 月2 日修正公布，於95年7 月1 日起施行，基
  於刑罰公平原則之考量，杜絕僥倖之犯罪心理，並避免易致鼓
  勵犯罪之誤解，修正後刑法已刪除第56條連續犯之規定，行為
  人反覆實行之犯罪行為茍係在刑法修正施行後者，因法律之修
  正已生阻斷連續犯之法律效果，除認應合於接續犯、繼續犯、
  集合犯等實質上一罪關係而以一罪論處外，基於一罪一罰之刑
  罰公平性，自應併合處罰；所謂「集合犯」，係指立法者所制
  定之犯罪構成要件中，本即預定有數個同種類行為而反覆實行
  之犯罪而言，故是否集合犯之判斷，客觀上自應斟酌法律規範
  之本來意涵、實現該犯罪目的之必要手段、社會生活經驗中該
  犯罪必然反覆實行之常態及社會通念等，主觀上則視其反覆實
  施之行為是否出於行為人之一個犯意，並秉持刑罰公平原則，
  加以判斷之，而行為人多次販毒品之行為，未必皆出於行為人
  之一個犯意決定，故販賣毒品之罪，難認係集合犯之罪。又依
  刑法第56條修正理由之說明，謂「對繼續犯同一罪名之罪者，
  均適用連續犯之規定論處，不無鼓勵犯罪之嫌，亦使國家刑罰
  權之行使發生不合理之現象」、「基於連續犯原為數罪之本質
  及刑罰公平原則之考量，爰刪除有關連續犯之規定」等語，即
  係將本應各自獨立評價之數罪，回歸本來就應賦予複數法律效
  果之原貌，因此，就刑法修正施行後多次販賣毒品之犯行，採
  一罪一罰，始符合立法本旨（最高法院96年度臺上字第7052號
  判決意旨參照）。本件被告所為如附表一、二所示各次販賣第
  二級毒品、轉讓禁藥之犯行，均係在刑法修正施行後所為，行
  為時間相異，難認係在密切接近之時、地，分數個舉動以接續
  或覆施行之行為，與接續犯之概念非合，參酌上開所述，上開
  罪名與施用第二級毒品罪，均應予以分論併罰。
(五)被告前曾受如事實欄所載有期徒刑之執行，此有臺灣高等法院
  被告前案紀錄表附卷可考，其於有期徒刑之執行完畢後，5 年
  以內故意再犯本件有期徒刑以上之罪，為累犯，應就附表一、
  二所示犯行及施用第二級毒品罪均加重其刑。
(六)本院審酌被告為圖賺取不法利益，竟以販賣第二級毒品甲基安
  非他命之方式牟利，且被告復無償提供第二級毒品、禁藥供他
  人施用，增加毒品在社會流通之危險性，對於國民健康及社會
  秩序已生危害，併慮其販售毒品次數、數量及所得利益非鉅，
  且被告犯後甚表悔意，坦承認罪，態度良好等一切情狀，而分
  別量處如附表一、二宣告刑欄及主文所示之刑，並定如主文所
  示應執行之刑。
(七)沒收方面
1.按犯毒品危害防制條例第4 條至第9 條之罪者，其供犯罪所用
  或因犯罪所得之財物，均沒收之，如全部或一部不能沒收時，
  追徵其價額或以其財產抵償之，毒品危害防制條例第19條第1
  項分別定有明文；又毒品危害防制條例第19條第1 項規定，犯
  同條例第4 條至第9 條之罪者，其供犯罪所用或因犯罪所得之
  財物，均沒收之，但並無「不問屬於犯人與否沒收之」之特別
  規定，自應仍有刑法第38條第1 項第3 款、第2 款、第3 項前
  段之適用，即以屬於犯人所有者為限，始得沒收之；又因毒品
  危害防制條例第19條第1 項係採義務沒收主義，故犯罪所得之
  對價，不問其中成本若干，利潤多少，均應全部諭知沒收，且
  該條所稱「追徵其價額」者，必限於所沒收之物為金錢以外之
  其他財物而無法沒收時，始應追徵其價額，使其繳納與原物相
  當之價額，如所得財物為金錢而無法沒收時，應以其財產抵償
  之，而不發生追徵價額之問題。
2.扣案之門號0000000000號、0000000000號行動電話（IMEI序號
  分別為：00000000000000000 號、000000000000000 號，均含
  SIM 卡）行動電話各1 支、分裝袋194 只、電子磅秤1 個，及
  未扣案之門號0000000000號、0000000000號行動電話各壹支（
  均含SIM 卡），係被告甲○○所有供聯繫販賣甲基安非他命及
  包裝、秤量所販毒品之工具，業據證人簡智能、郭家豪、簡銘
  鋒、陳韋彤、戊○○、丁○○、丙○○、乙○○、劉明彥、萬
  偉寧、李明儒等分別於警詢、偵查證述明確，並經被告供承在
  卷（見本院卷第275 頁審判筆錄），被告雖供陳門號00000000
  00號之行動電話並非其用以聯絡販毒之工具，惟證人李明儒於
  警詢中業已證陳被告使用的電話是0000000000號，伊每次都是
  以此支電話門號與被告聯絡購買毒品等語（見偵字第312 號卷
  第13頁），且有被告以0000000000號行動電話與李明儒之0000
  000000號行動電話通話聯繫購毒之通訊監察譯文在卷可按（見
  偵字第312 號卷第57至58頁），是門號0000000000行動電話顯
  係被告所有供聯繫販毒之工具無誤，至被告販賣毒品之犯罪所
  得合計為4 萬9,000 元，與門號0000000000號、0000000000號
  行動電話各壹支（均含SIM 卡）雖均未扣案，惟無法證明已經
  滅失，是以上所述之物均應依毒品危害防制條例第19條第1 項
  之規定應於附表一各次犯行中宣告沒收，未扣案之部分，如全
  部或一部不能沒收時，其中販賣毒品所得，自應以被告之財產
  抵之；至未扣案之行動電話則應追徵其價額或以其財產抵償之
  。
3.又查獲之第一、二級毒品及專供製造或施用第一、二級毒品之
  器具，不問屬於犯人與否，均沒收銷燬之，毒品危害防制條例
  第18條第1 項前段定有明文。以營利為目的販入毒品，經多次
  販賣後，持有剩餘毒品被查獲，其各次販賣毒品行為，固應併
  合處罰。惟該持有剩餘毒品之低度行為，應僅為最後一次販賣
  毒品之高度行為所吸收，不另論罪。故就該查獲之剩餘毒品，
  祇能於最後一次之販賣毒品罪宣告沒收銷燬，不得於各次販賣
  毒品罪均宣告沒收銷燬（最高法院98年度臺上字第738 號判決
  意旨參照）。故本件扣案之第二級毒品甲基安非他命（驗餘淨
  重29.35 克）應併同難以析離之分裝袋68只，於附表一編號十
  一所示關於97年12月10日犯行之主文項下諭知沒收銷燬。
4.至扣案門號0000000000號行動電話1 支（IMEI序號為：000000
  00000000000 號、含SIM 卡），依被告供稱並非其所有，亦非
  用於聯繫賣毒之工具；而門號0000000000號行動電話1 支（IM
  EI序號：000000000000000 號，含SIM 卡），被告雖供稱係販
  毒聯絡之工具，惟查前揭證人等並未證述係聯絡該0000000000
  號、0000000000號行動電話與被告接洽購毒事宜，且卷內亦無
  與販毒有關之0000000000號、0000000000號行動電話通訊監察
  譯文，此外亦無其他積極證據足資證明門號0000000000號、00
  00000000號行動電話（含SIM 卡）與本件被告販賣、轉讓毒品
  等犯罪有關，尚無宣告沒收之依據，附此敘明。
5.扣案玻璃管3 支、玻璃球3 個、塑膠吸管1 支為被告所有供施
  用第二級毒品甲基安非他命所用之物，業據被告於本院審理時
  供明無誤（見本院卷第275 頁），應依刑法第38條第1 項第2
  款宣告沒收。
據上論斷，應依刑事訴訟法第299 條第1 項前段，毒品危害防制
條例第4 條第2 項、第4 條第6 項、第2 項、第10條第2 項、第
18條第1 項前段、第19條第1 項，藥事法第83條第1 項，刑法第
11條前段、第47條第1 項、第51條第5 款、第38條第1 項第2 款
，判決如主文。
本案經檢察官莊富棋到庭執行職務
中    華    民    國    98    年    7     月    15    日
                  刑事第四庭審判長法  官  林秀鳳
                                  法  官  鄭光婷
                                  法  官  吳維雅
以上正本證明與原本無異。
如不服本判決應於收受判決後10日內向本院提出上訴書狀，並應
應敘述具體理由。其未敘述上訴理由者，應於上訴期間屆滿後20
日內向本院補提理由書(均須按他造當事人之人數附繕本)「切勿
逕送上級法院」。
                                  書記官  劉育君
中    華    民    國    98    年    7     月    15    日
附錄本案論罪科刑法條：
毒品危害防制條例第4條
製造、運輸、販賣第一級毒品者，處死刑或無期徒刑；處無期徒
刑者，得併科新臺幣1 千萬元以下罰金。
製造、運輸、販賣第二級毒品者，處無期徒刑或7 年以上有期徒
刑，得併科新臺幣7 百萬元以下罰金。
製造、運輸、販賣第三級毒品者，處5 年以上有期徒刑，得併科
新臺幣5 百萬元以下罰金。
製造、運輸、販賣第四級毒品者，處3 年以上10年以下有期徒刑
，得併科新臺幣3 百萬元以下罰金。
製造、運輸、販賣專供製造或施用毒品之器具者，處1 年以上7
年以下有期徒刑，得併科新臺幣1 百萬元以下罰金。
前五項之未遂犯罰之。
毒品危害防制條例第10條
施用第一級毒品者，處 6 月以上 5 年以下有期徒刑。
施用第二級毒品者，處 3 年以下有期徒刑。
藥事法第83條
明知為偽藥或禁藥，而販賣、供應、調劑、運送、寄藏、牙保、
轉讓或意圖販賣而陳列者，處7 年以下有期徒刑，得併科新臺幣
5 百萬元以下罰金。
犯前項之罪，因而致人於死者，處7 年以上有期徒刑，致重傷者
，處3 年以上12年以下有期徒刑。
因過失犯第1 項之罪者，處2 年以下有期徒刑、拘役或科新臺幣
30萬元以下罰金。
第 1 項之未遂犯罰之。
附表一
┌─┬────┬────┬────┬────┬────┬──────────┐
│編│交易對象│交易時間│交易地點│交易金額│   罪 名│    宣   告   刑    │
│號│        │        │        │、標的及│        │                    │
│  │        │        │        │數量    │        │                    │
├─┼────┼────┼────┼────┼────┼──────────┤
│一│簡智能（│97年8 月│臺北縣汐│新臺幣（│販賣第二│處有期徒刑柒年貳月，│
│  │使用0920│中旬某日│止市民權│下同）  │級毒品罪│扣案之分裝袋壹佰玖拾│
│  │735436號│        │街附近  │500 元，│        │肆只、電子磅秤壹個，│
│  │行動電話│        │        │第二級毒│        │未扣案之門號00000000│
│  │與甲○○│        │        │品甲基安│        │62號行動電話壹支（含│
│  │持用之09│        │        │非他命（│        │SIM 卡）及犯罪所得新│
│  │00000000│        │        │起訴書誤│        │臺幣伍佰元均沒收之。│
│  │號行動電│        │        │為安非他│        │其中犯罪所得部分，如│
│  │話聯絡接│        │        │命）1 小│        │全部或一部不能沒收時│
│  │洽購毒事│        │        │包      │        │，以其財產抵償之；未│
│  │宜）    │        │        │        │        │扣案之行動電話部分，│
│  │        │        │        │        │        │如全部或一部不能沒收│
│  │        │        │        │        │        │時，追徵其價額或以其│
│  │        │        │        │        │        │財產抵償之。        │
│  │        ├────┼────┼────┼────┼──────────┤
│  │        │97年9 月│同上    │同上    │同上    │處有期徒刑柒年貳月，│
│  │        │中旬某日│        │        │        │扣案之分裝袋壹佰玖拾│
│  │        │        │        │        │        │肆只、電子磅秤壹個，│
│  │        │        │        │        │        │未扣案之門號00000000│
│  │        │        │        │        │        │62號行動電話壹支（含│
│  │        │        │        │        │        │SIM 卡）及犯罪所得新│
│  │        │        │        │        │        │臺幣伍佰元均沒收之。│
│  │        │        │        │        │        │其中犯罪所得部分，如│
│  │        │        │        │        │        │全部或一部不能沒收時│
│  │        │        │        │        │        │，以其財產抵償之；未│
│  │        │        │        │        │        │扣案之行動電話部分，│
│  │        │        │        │        │        │如全部或一部不能沒收│
│  │        │        │        │        │        │時，追徵其價額或以其│
│  │        │        │        │        │        │財產抵償之。        │
│  │        ├────┼────┼────┼────┼──────────┤
│  │        │97年10月│同上    │同上    │同上    │處有期徒刑柒年貳月，│
│  │        │中旬某日│        │        │        │扣案之分裝袋壹佰玖拾│
│  │        │        │        │        │        │肆只、電子磅秤壹個，│
│  │        │        │        │        │        │未扣案之門號00000000│
│  │        │        │        │        │        │62號行動電話壹支（含│
│  │        │        │        │        │        │SIM 卡）及犯罪所得新│
│  │        │        │        │        │        │臺幣伍佰元均沒收之。│
│  │        │        │        │        │        │其中犯罪所得部分，如│
│  │        │        │        │        │        │全部或一部不能沒收時│
│  │        │        │        │        │        │，以其財產抵償之；未│
│  │        │        │        │        │        │扣案之行動電話部分，│
│  │        │        │        │        │        │如全部或一部不能沒收│
│  │        │        │        │        │        │時，追徵其價額或以其│
│  │        │        │        │        │        │財產抵償之。        │
├─┼────┼────┼────┼────┼────┼──────────┤
│二│郭家豪（│96年3 至│臺北縣汐│500 元，│販賣第二│處有期徒刑柒年貳月，│
│  │綽號「鍋│4 月間某│止市橫科│第二級毒│級毒品罪│扣案之分裝袋壹佰玖拾│
│  │巴」，係│日      │路18巷14│品甲基安│        │肆只、電子磅秤壹個，│
│  │使用0938│        │號6 樓頂│非他命（│        │未扣案之門號00000000│
│  │121461號│        │樓加蓋屋│起訴書誤│        │00號、0000000000號行│
│  │行動電話│        │        │為安非他│        │動電話各壹支（均含SI│
│  │與甲○○│        │        │命）1 小│        │M 卡）及犯罪所得新臺│
│  │持用之09│        │        │包      │        │幣伍佰元均沒收之。其│
│  │00000000│        │        │        │        │中犯罪所得部分，如全│
│  │號、0986│        │        │        │        │部或一部不能沒收時，│
│  │811662號│        │        │        │        │以其財產抵償之；未扣│
│  │行動電話│        │        │        │        │案之行動電話部分，如│
│  │聯絡接洽│        │        │        │        │全部或一部不能沒收時│
│  │購毒事宜│        │        │        │        │，追徵其價額或以其財│
│  │）      │        │        │        │        │產抵償之。          │
│  │        ├────┼────┼────┼────┼──────────┤
│  │        │96年4 月│臺北縣汐│均販賣第│販賣第二│各處有期徒刑柒年貳月│
│  │        │某日起至│止市橫科│二級毒品│級毒品罪│，扣案之分裝袋壹佰玖│
│  │        │97年6 月│路18巷14│甲基安非│，共8罪 │拾肆只、電子磅秤壹個│
│  │        │某日止，│號附近某│他命（起│        │，未扣案之門號098694│
│  │        │約每隔1 │麥當勞  │訴書誤為│        │1800號、0000000000號│
│  │        │至2 月購│        │安非他命│        │行動電話各壹支（均含│
│  │        │買一次，│        │），以50│        │SIM 卡）及其中五次犯│
│  │        │前後共購│        │0 元販賣│        │罪所得每次各新臺幣伍│
│  │        │買8次   │        │1小 包部│        │佰元、另三次犯罪所得│
│  │        │        │        │分，共5 │        │每次各新臺幣壹仟元，│
│  │        │        │        │次；以  │        │均沒收之。其中犯罪所│
│  │        │        │        │1,00 0元│        │得部分，如全部或一部│
│  │        │        │        │販賣1 小│        │不能沒收時，以其財產│
│  │        │        │        │包部分，│        │抵償之；未扣案之行動│
│  │        │        │        │共3 次。│        │電話部分，如全部或一│
│  │        │        │        │合計8 次│        │部不能沒收時，追徵其│
│  │        │        │        │。      │        │價額或以其財產抵償之│
│  │        │        │        │        │        │。                  │
│  │        ├────┼────┼────┼────┼──────────┤
│  │        │97年6 月│臺北縣汐│1,000元 │販賣第二│處有期徒刑柒年貳月，│
│  │        │間某日  │止市橫科│，第二級│級毒品罪│扣案之分裝袋壹佰玖拾│
│  │        │        │路18巷14│毒品甲基│        │肆只、電子磅秤壹個，│
│  │        │        │號6 樓頂│安非他命│        │未扣案之門號00000000│
│  │        │        │樓加蓋屋│（起訴書│        │00號、0000000000號行│
│  │        │        │        │誤為安非│        │動電話各壹支（均含SI│
│  │        │        │        │他命）1 │        │M 卡）及犯罪所得新臺│
│  │        │        │        │小包    │        │幣壹仟元均沒收之。其│
│  │        │        │        │        │        │中犯罪所得部分，如全│
│  │        │        │        │        │        │部或一部不能沒收時，│
│  │        │        │        │        │        │以其財產抵償之；未扣│
│  │        │        │        │        │        │案之行動電話部分，如│
│  │        │        │        │        │        │全部或一部不能沒收時│
│  │        │        │        │        │        │，追徵其價額或以其財│
│  │        │        │        │        │        │產抵償之。          │
├─┼────┼────┼────┼────┼────┼──────────┤
│三│簡銘鋒（│97年2 月│台北市南│2,000 元│販賣第二│處有期徒刑柒年貳月，│
│  │綽號「銘│間某日  │港區南港│，第二級│級毒品罪│扣案之分裝袋壹佰玖拾│
│  │鋒」，通│        │路附近  │毒品甲基│        │肆只、電子磅秤壹個、│
│  │訊監察譯│        │        │安非他命│        │門號0000000000號手機│
│  │文誤譯為│        │        │（起訴書│        │壹支（IMEI序號：3590│
│  │「敏聰」│        │        │誤為安非│        │0000-000000-0-00號）│
│  │，係使用│        │        │他命）1 │        │、未扣案之門號098681│
│  │00000000│        │        │小包    │        │1662號行動電話各壹支│
│  │47號行動│        │        │        │        │（均含SIM 卡）及犯罪│
│  │電話與李│        │        │        │        │所得新臺幣貳仟元均沒│
│  │健平持用│        │        │        │        │收之。其中犯罪所得部│
│  │之093011│        │        │        │        │分，如全部或一部不能│
│  │3548號、│        │        │        │        │沒收時，以其財產抵償│
│  │00000000│        │        │        │        │之；未扣案之行動電話│
│  │62號行動│        │        │        │        │部分，如全部或一部不│
│  │電話聯絡│        │        │        │        │能沒收時，追徵其價額│
│  │接洽購毒│        │        │        │        │或以其財產抵償之。  │
│  │事宜）  │        │        │        │        │                    │
│  │        ├────┼────┼────┼────┼──────────┤
│  │        │97年4 月│同上    │同上    │同上    │處有期徒刑柒年貳月，│
│  │        │間某日  │        │        │        │扣案之分裝袋壹佰玖拾│
│  │        │        │        │        │        │肆只、電子磅秤壹個、│
│  │        │        │        │        │        │門號0000000000號行動│
│  │        │        │        │        │        │電話壹支（IMEI序號：│
│  │        │        │        │        │        │00000000000000000號 │
│  │        │        │        │        │        │）、未扣案之門號0986│
│  │        │        │        │        │        │811662號行動電話各壹│
│  │        │        │        │        │        │支（均含SIM 卡）及犯│
│  │        │        │        │        │        │罪所得新臺幣貳仟元均│
│  │        │        │        │        │        │沒收之。其中犯罪所得│
│  │        │        │        │        │        │部分，如全部或一部不│
│  │        │        │        │        │        │能沒收時，以其財產抵│
│  │        │        │        │        │        │償之；未扣案之行動電│
│  │        │        │        │        │        │話部分，如全部或一部│
│  │        │        │        │        │        │不能沒收時，追徵其價│
│  │        │        │        │        │        │額或以其財產抵償之。│
│  │        ├────┼────┼────┼────┼──────────┤
│  │        │97年5 月│同上    │同上    │同上    │處有期徒刑柒年貳月，│
│  │        │間某日  │        │        │        │扣案之分裝袋壹佰玖拾│
│  │        │        │        │        │        │肆只、電子磅秤壹個、│
│  │        │        │        │        │        │門號0000000000號行動│
│  │        │        │        │        │        │電話壹支（IMEI序號：│
│  │        │        │        │        │        │00000000000000000號 │
│  │        │        │        │        │        │）、未扣案之門號0986│
│  │        │        │        │        │        │811662號行動電話各壹│
│  │        │        │        │        │        │支（均含SIM 卡）及犯│
│  │        │        │        │        │        │罪所得新臺幣貳仟元均│
│  │        │        │        │        │        │沒收之。其中犯罪所得│
│  │        │        │        │        │        │部分，如全部或一部不│
│  │        │        │        │        │        │能沒收時，以其財產抵│
│  │        │        │        │        │        │償之；未扣案之行動電│
│  │        │        │        │        │        │話部分，如全部或一部│
│  │        │        │        │        │        │不能沒收時，追徵其價│
│  │        │        │        │        │        │額或以其財產抵償之。│
│  │        ├────┼────┼────┼────┼──────────┤
│  │        │97年9 月│同上    │3,000 元│同上    │處有期徒刑柒年貳月，│
│  │        │初某日  │        │，第二級│        │扣案之分裝袋壹佰玖拾│
│  │        │        │        │毒品甲基│        │肆只、電子磅秤壹個、│
│  │        │        │        │安非他命│        │門號0000000000號行動│
│  │        │        │        │（起訴書│        │電話壹支（IMEI序號：│
│  │        │        │        │誤為安非│        │00000000000000000號 │
│  │        │        │        │他命）1 │        │）、未扣案之門號0986│
│  │        │        │        │小包    │        │811662號行動電話各壹│
│  │        │        │        │        │        │支（均含SIM 卡）及犯│
│  │        │        │        │        │        │罪所得新臺幣參仟元均│
│  │        │        │        │        │        │沒收之。其中犯罪所得│
│  │        │        │        │        │        │部分，如全部或一部不│
│  │        │        │        │        │        │能沒收時，以其財產抵│
│  │        │        │        │        │        │償之；未扣案之行動電│
│  │        │        │        │        │        │話部分，如全部或一部│
│  │        │        │        │        │        │不能沒收時，追徵其價│
│  │        │        │        │        │        │額或以其財產抵償之。│
├─┼────┼────┼────┼────┼────┼──────────┤
│四│陳韋彤（│97年9 月│台北市汐│1,000 元│販賣第二│處有期徒刑柒年貳月，│
│  │係使用09│初某日  │止市「大│，第二級│級毒品罪│扣案之分裝袋壹佰玖拾│
│  │00000000│        │汐止百貨│毒品甲基│        │肆只、電子磅秤壹個、│
│  │號行動電│        │」附近麥│安非他命│        │門號0000000000號行動│
│  │話與李健│        │當勞（起│（起訴書│        │電話壹支（IMEI序號：│
│  │平持用之│        │訴書誤為│誤為安非│        │00000000000000000號 │
│  │00000000│        │台北市南│他命）1 │        │）、未扣案之門號0986│
│  │48號、09│        │港區研究│小包    │        │811662號行動電話各壹│
│  │00000000│        │院路1 段│        │        │支（均含SIM 卡）及犯│
│  │號行動電│        │某麥當勞│        │        │罪所得新臺幣壹仟元均│
│  │話聯絡接│        │，應予更│        │        │沒收之。其中犯罪所得│
│  │洽購毒事│        │正）    │        │        │部分，如全部或一部不│
│  │宜）    │        │        │        │        │能沒收時，以其財產抵│
│  │        │        │        │        │        │償之；未扣案之行動電│
│  │        │        │        │        │        │話部分，如全部或一部│
│  │        │        │        │        │        │不能沒收時，追徵其價│
│  │        │        │        │        │        │額或以其財產抵償之。│
│  │        ├────┼────┼────┼────┼──────────┤
│  │        │97年9 月│同上    │同上    │同上    │處有期徒刑柒年貳月，│
│  │        │中旬某日│        │        │        │扣案之分裝袋壹佰玖拾│
│  │        │        │        │        │        │肆只、電子磅秤壹個、│
│  │        │        │        │        │        │門號0000000000號行動│
│  │        │        │        │        │        │電話壹支（IMEI序號：│
│  │        │        │        │        │        │00000000000000000號 │
│  │        │        │        │        │        │）、未扣案之門號0986│
│  │        │        │        │        │        │811662號行動電話各壹│
│  │        │        │        │        │        │支（均含SIM 卡）及犯│
│  │        │        │        │        │        │罪所得新臺幣壹仟元均│
│  │        │        │        │        │        │沒收之。其中犯罪所得│
│  │        │        │        │        │        │部分，如全部或一部不│
│  │        │        │        │        │        │能沒收時，以其財產抵│
│  │        │        │        │        │        │償之；未扣案之行動電│
│  │        │        │        │        │        │話部分，如全部或一部│
│  │        │        │        │        │        │不能沒收時，追徵其價│
│  │        │        │        │        │        │額或以其財產抵償之。│
│  │        ├────┼────┼────┼────┼──────────┤
│  │        │97年9 月│臺北縣汐│同上    │同上    │處有期徒刑柒年貳月，│
│  │        │底某日  │止市「大│        │        │扣案之分裝袋壹佰玖拾│
│  │        │        │汐止百貨│        │        │肆只、電子磅秤壹個、│
│  │        │        │」前    │        │        │門號0000000000號手機│
│  │        │        │        │        │        │壹支（IMEI序號：3590│
│  │        │        │        │        │        │0000-000000-0-00號）│
│  │        │        │        │        │        │、未扣案之門號098681│
│  │        │        │        │        │        │1662號行動電話各壹支│
│  │        │        │        │        │        │（均含SIM 卡）及犯罪│
│  │        │        │        │        │        │所得新臺幣壹仟元均沒│
│  │        │        │        │        │        │收之。其中犯罪所得部│
│  │        │        │        │        │        │分，如全部或一部不能│
│  │        │        │        │        │        │沒收時，以其財產抵償│
│  │        │        │        │        │        │之；未扣案之行動電話│
│  │        │        │        │        │        │部分，如全部或一部不│
│  │        │        │        │        │        │能沒收時，追徵其價額│
│  │        │        │        │        │        │或以其財產抵償之。  │
├─┼────┼────┼────┼────┼────┼──────────┤
│五│戊○○（│97年9 月│臺北縣汐│2,000 元│販賣第二│處有期徒刑柒年貳月，│
│  │係使用09│12日    │止市伯爵│，第二級│級毒品罪│扣案之分裝袋壹佰玖拾│
│  │00000000│        │山莊附近│甲基毒品│        │肆只、電子磅秤壹個，│
│  │號行動電│        │        │安非他命│        │未扣案之門號00000000│
│  │話與李健│        │        │（起訴書│        │62號行動電話壹支（含│
│  │平持用之│        │        │誤為安非│        │SIM 卡）及犯罪所得新│
│  │00000000│        │        │他命）約│        │臺幣貳仟元均沒收之。│
│  │62號行動│        │        │0.4 公克│        │其中犯罪所得部分，如│
│  │電話聯絡│        │        │        │        │全部或一部不能沒收時│
│  │接洽購毒│        │        │        │        │，以其財產抵償之；未│
│  │事宜）  │        │        │        │        │扣案之行動電話部分，│
│  │        │        │        │        │        │如全部或一部不能沒收│
│  │        │        │        │        │        │時，追徵其價額或以其│
│  │        │        │        │        │        │財產抵償之。        │
│  │        ├────┼────┼────┼────┼──────────┤
│  │        │97年9 月│台北市南│3,000 元│同上    │處有期徒刑柒年貳月，│
│  │        │22日    │港區橫科│，第二級│        │扣案之分裝袋壹佰玖拾│
│  │        │        │路附近  │甲基毒品│        │肆只、電子磅秤壹個、│
│  │        │        │        │安非他命│        │未扣案之門號00000000│
│  │        │        │        │（起訴書│        │62號行動電話壹支（含│
│  │        │        │        │誤為安非│        │SIM 卡）及犯罪所得新│
│  │        │        │        │他命）約│        │臺幣參仟元均沒收之。│
│  │        │        │        │0.5 公克│        │其中犯罪所得部分，如│
│  │        │        │        │        │        │全部或一部不能沒收時│
│  │        │        │        │        │        │，以其財產抵償之；未│
│  │        │        │        │        │        │扣案之行動電話部分，│
│  │        │        │        │        │        │如全部或一部不能沒收│
│  │        │        │        │        │        │時，追徵其價額或以其│
│  │        │        │        │        │        │財產抵償之。        │
│  │        ├────┼────┼────┼────┼──────────┤
│  │        │97年9 月│臺北縣三│5,000 元│同上    │處有期徒刑柒年貳月，│
│  │        │27日    │重市某處│，第二級│        │扣案之分裝袋壹佰玖拾│
│  │        │        │        │毒品甲基│        │肆只、電子磅秤壹個，│
│  │        │        │        │安非他命│        │未扣案之門號00000000│
│  │        │        │        │（起訴書│        │62號行動電話壹支（含│
│  │        │        │        │誤為安非│        │SIM 卡）沒收之，其中│
│  │        │        │        │他命）約│        │未扣案之行動電話部分│
│  │        │        │        │1 公克（│        │，如全部或一部不能沒│
│  │        │        │        │惟戊○○│        │收時，追徵其價額或以│
│  │        │        │        │尚未清償│        │其財產抵償之。      │
│  │        │        │        │該5000元│        │                    │
│  │        │        │        │價款予李│        │                    │
│  │        │        │        │健平，不│        │                    │
│  │        │        │        │計入犯罪│        │                    │
│  │        │        │        │所得）  │        │                    │
│  │        ├────┼────┼────┼────┼──────────┤
│  │        │97年10月│臺北縣三│3,000 元│同上    │處有期徒刑柒年貳月，│
│  │        │底某日  │重交流道│，第二級│        │扣案之分裝袋壹佰玖拾│
│  │        │        │附近    │毒品甲基│        │肆只、電子磅秤壹個，│
│  │        │        │        │安非他命│        │未扣案之門號00000000│
│  │        │        │        │（起訴書│        │62號行動電話壹支（含│
│  │        │        │        │誤為安非│        │SIM 卡）及犯罪所得新│
│  │        │        │        │他命）約│        │臺幣參仟元均沒收之。│
│  │        │        │        │0.5 公克│        │其中犯罪所得部分，如│
│  │        │        │        │        │        │全部或一部不能沒收時│
│  │        │        │        │        │        │，以其財產抵償之；未│
│  │        │        │        │        │        │扣案之行動電話部分，│
│  │        │        │        │        │        │如全部或一部不能沒收│
│  │        │        │        │        │        │時，追徵其價額或以其│
│  │        │        │        │        │        │財產抵償之。        │
│  │        ├────┼────┼────┼────┼──────────┤
│  │        │97年11月│同上    │1,000 元│同上    │處有期徒刑柒年貳月，│
│  │        │1日     │        │，第二級│        │扣案之分裝袋壹佰玖拾│
│  │        │        │        │毒品甲基│        │肆只、電子磅秤壹個，│
│  │        │        │        │安非他命│        │未扣案之門號00000000│
│  │        │        │        │（起訴書│        │62號行動電話壹支（含│
│  │        │        │        │誤為安非│        │SIM 卡）及犯罪所得新│
│  │        │        │        │他命）約│        │臺幣壹仟元均沒收之。│
│  │        │        │        │0.2 公克│        │其中犯罪所得部分，如│
│  │        │        │        │        │        │全部或一部不能沒收時│
│  │        │        │        │        │        │，以其財產抵償之；未│
│  │        │        │        │        │        │扣案之行動電話部分，│
│  │        │        │        │        │        │如全部或一部不能沒收│
│  │        │        │        │        │        │時，追徵其價額或以其│
│  │        │        │        │        │        │財產抵償之。        │
│  │        ├────┼────┼────┼────┼──────────┤
│  │        │97年11月│同上    │3,000 元│同上    │處有期徒刑柒年貳月，│
│  │        │8日     │        │，第二級│        │扣案之分裝袋壹佰玖拾│
│  │        │        │        │毒品甲基│        │肆只、電子磅秤壹個，│
│  │        │        │        │安非他命│        │未扣案之門號00000000│
│  │        │        │        │（起訴書│        │62號行動電話壹支（含│
│  │        │        │        │誤為安非│        │SIM 卡）及犯罪所得新│
│  │        │        │        │他命）約│        │臺幣參仟元均沒收之。│
│  │        │        │        │0.5 公克│        │其中犯罪所得部分，如│
│  │        │        │        │        │        │全部或一部不能沒收時│
│  │        │        │        │        │        │，以其財產抵償之；未│
│  │        │        │        │        │        │扣案之行動電話部分，│
│  │        │        │        │        │        │如全部或一部不能沒收│
│  │        │        │        │        │        │時，追徵其價額或以其│
│  │        │        │        │        │        │財產抵償之。        │
├─┼────┼────┼────┼────┼────┼──────────┤
│六│丁○○與│97年7 月│台北市南│2,000 元│販賣第二│處有期徒刑柒年貳月，│
│  │丙○○（│間某日  │港區舊庄│，第二級│級毒品罪│扣案之分裝袋壹佰玖拾│
│  │綽號「林│        │街某檳榔│毒品甲基│        │肆只、電子磅秤壹個，│
│  │濛」）合│        │攤前    │安非他命│        │未扣案之門號00000000│
│  │資購毒（│        │        │（起訴書│        │62號行動電話壹支（含│
│  │係丙○○│        │        │誤為安非│        │SIM 卡）及犯罪所得新│
│  │使用陳祖│        │        │他命）約│        │台幣貳仟元均沒收之。│
│  │明所有之│        │        │0.4 公克│        │其中犯罪所得部分，如│
│  │00000000│        │        │        │        │全部或一部不能沒收時│
│  │85號行動│        │        │        │        │，以其財產抵償之；未│
│  │電話與李│        │        │        │        │扣案之行動電話部分，│
│  │健平持用│        │        │        │        │如全部或一部不能沒收│
│  │之098681│        │        │        │        │時，追徵其價額或以其│
│  │1662號行│        │        │        │        │財產抵償之。        │
│  │動電話聯├────┼────┼────┼────┼──────────┤
│  │絡接洽購│97年8 月│台北市南│同上    │同上    │處有期徒刑柒年貳月，│
│  │毒事宜）│間某日  │港區研究│        │        │扣案之分裝袋壹佰玖拾│
│  │        │        │院路附近│        │        │肆只、電子磅秤壹個，│
│  │        │        │        │        │        │未扣案之門號00000000│
│  │        │        │        │        │        │62號行動電話壹支（含│
│  │        │        │        │        │        │SIM 卡）及犯罪所得新│
│  │        │        │        │        │        │臺幣貳仟元均沒收之。│
│  │        │        │        │        │        │其中犯罪所得部分，如│
│  │        │        │        │        │        │全部或一部不能沒收時│
│  │        │        │        │        │        │，以其財產抵償之；未│
│  │        │        │        │        │        │扣案之行動電話部分，│
│  │        │        │        │        │        │如全部或一部不能沒收│
│  │        │        │        │        │        │時，追徵其價額或以其│
│  │        │        │        │        │        │財產抵償之。        │
│  │        ├────┼────┼────┼────┼──────────┤
│  │        │97年10月│同上    │同上    │同上    │處有期徒刑柒年貳月，│
│  │        │9日     │        │        │        │扣案之分裝袋壹佰玖拾│
│  │        │        │        │        │        │肆只、電子磅秤壹個，│
│  │        │        │        │        │        │未扣案之門號00000000│
│  │        │        │        │        │        │62號行動電話壹支（含│
│  │        │        │        │        │        │SIM 卡）及犯罪所得新│
│  │        │        │        │        │        │臺幣貳仟元均沒收之。│
│  │        │        │        │        │        │其中犯罪所得部分，如│
│  │        │        │        │        │        │全部或一部不能沒收時│
│  │        │        │        │        │        │，以其財產抵償之；未│
│  │        │        │        │        │        │扣案之行動電話部分，│
│  │        │        │        │        │        │如全部或一部不能沒收│
│  │        │        │        │        │        │時，追徵其價額或以其│
│  │        │        │        │        │        │財產抵償之。        │
├─┼────┼────┼────┼────┼────┼──────────┤
│七│乙○○（│97年9 月│臺北縣汐│1,000 元│販賣第二│處有期徒刑柒年貳月，│
│  │係使用09│19日    │止市福德│，第二級│級毒品罪│扣案之分裝袋壹佰玖拾│
│  │00000000│        │一路附近│毒品甲基│        │肆只、電子磅秤壹個，│
│  │、098055│        │        │安非他命│        │未扣案之門號00000000│
│  │9541號行│        │        │（起訴書│        │62號、0000000000號行│
│  │動電話與│        │        │誤為安非│        │動電話各壹支（均含SI│
│  │甲○○持│        │        │他命）約│        │M 卡）及犯罪所得新臺│
│  │用之0986│        │        │0.1 公克│        │幣壹仟元均沒收之。其│
│  │941800號│        │        │        │        │中犯罪所得部分，如全│
│  │、098681│        │        │        │        │部或一部不能沒收時，│
│  │1662號行│        │        │        │        │以其財產抵償之；未扣│
│  │動電話聯│        │        │        │        │案之行動電話部分，如│
│  │絡接洽購│        │        │        │        │全部或一部不能沒收時│
│  │毒事宜）│        │        │        │        │，追徵其價額或以其財│
│  │        │        │        │        │        │產抵償之。          │
│  │        ├────┼────┼────┼────┼──────────┤─
│  │        │97年9 月│臺北縣汐│500 元，│同上    │處有期徒刑柒年貳月，│
│  │        │29日    │止市某處│第二級毒│        │扣案之分裝袋壹佰玖拾│
│  │        │        │        │品甲基安│        │肆只、電子磅秤壹個，│
│  │        │        │        │非他命（│        │未扣案之門號00000000│
│  │        │        │        │起訴書誤│        │62號、0000000000號行│
│  │        │        │        │為安非他│        │動電話各壹支（均含SI│
│  │        │        │        │命）1 小│        │M 卡）及犯罪所得新臺│
│  │        │        │        │包      │        │幣伍佰元均沒收之。其│
│  │        │        │        │        │        │中犯罪所得部分，如全│
│  │        │        │        │        │        │部或一部不能沒收時，│
│  │        │        │        │        │        │以其財產抵償之；未扣│
│  │        │        │        │        │        │案之行動電話部分，如│
│  │        │        │        │        │        │全部或一部不能沒收時│
│  │        │        │        │        │        │，追徵其價額或以其財│
│  │        │        │        │        │        │產抵償之。          │
├─┼────┼────┼────┼────┼────┼──────────┤
│八│李偉銘  │97年8 月│臺北縣汐│1,000元 │販賣第二│處有期徒刑柒年貳月，│
│  │        │間某日  │止市工建│，第二級│級毒品罪│扣案之分裝袋壹佰玖拾│
│  │        │        │路「微多│毒品甲基│        │肆只、電子磅秤壹個，│
│  │        │        │芬汽車旅│安非他命│        │未扣案之犯罪所得新臺│
│  │        │        │館」    │0.2公克 │        │幣壹仟元均沒收之，其│
│  │        │        │        │        │        │中犯罪所得部分，如全│
│  │        │        │        │        │        │部或一部不能沒收時，│
│  │        │        │        │        │        │以其財產抵償之。    │
├─┼────┼────┼────┼────┼────┼──────────┤
│九│劉明彥（│97年9 月│臺北縣縣│5,000 元│販賣第二│處有期徒刑柒年貳月，│
│  │係使用09│16日晚上│政府警察│，第二級│級毒品罪│扣案之分裝袋壹佰玖拾│
│  │00000000│9時許   │局汐止分│毒品甲基│        │肆只、電子磅秤壹個、│
│  │號行動電│        │局橫科派│安非他命│        │門號0000000000號行動│
│  │話與李健│        │出所附近│1 公克（│        │電話壹支（IMEI序號分│
│  │平持用之│        │        │惟劉明彥│        │為00000000000000000 │
│  │00000000│        │        │當時僅支│        │號，含SIM 卡）及未扣│
│  │48號行動│        │        │付2,500 │        │案之犯罪所得新臺幣貳│
│  │電話聯絡│        │        │元予李健│        │仟伍佰元均沒收之，其│
│  │接洽購毒│        │        │平，因其│        │中犯罪所得部分，如全│
│  │事宜）  │        │        │中2,500 │        │部或一部不能沒收時，│
│  │        │        │        │元尚未償│        │以其財產抵償之。    │
│  │        │        │        │，不計入│        │                    │
│  │        │        │        │犯罪所得│        │                    │
│  │        │        │        │）      │        │                    │
│  │        ├────┼────┼────┼────┼──────────┤
│  │        │97年9 月│臺北縣汐│1,000元 │同上    │處有期徒刑柒年貳月，│
│  │        │25日下午│止市弘道│，第二級│        │扣案之分裝袋壹佰玖拾│
│  │        │4時許   │街百齡國│毒品甲基│        │肆只、電子磅秤壹個、│
│  │        │        │民小學旁│安非他命│        │門號0000000000號行動│
│  │        │        │某幼稚園│0.2公克 │        │電話壹支（IMEI序號為│
│  │        │        │前      │        │        │00000000000000000 號│
│  │        │        │        │        │        │，含SIM 卡）及未扣案│
│  │        │        │        │        │        │之犯罪所得新臺幣壹仟│
│  │        │        │        │        │        │元均沒收之，其中犯罪│
│  │        │        │        │        │        │所得部分，如全部或一│
│  │        │        │        │        │        │部不能沒收時，以其財│
│  │        │        │        │        │        │產抵償之。          │
├─┼────┼────┼────┼────┼────┼──────────┤
│十│萬偉寧（│97年9 月│國道3 號│2,500 元│販賣第二│處有期徒刑柒年貳月，│
│  │係使用09│15日凌晨│深坑交流│，第二級│級毒品罪│扣案之分裝袋壹佰玖拾│
│  │00000000│1時許   │道附近之│毒品甲基│        │肆只、電子磅秤壹個、│
│  │號行動電│        │「大樹下│安非他命│        │門號0000000000號行動│
│  │話與李健│        │汽車旅館│0.4公克 │        │電話壹支（IMEI序號：│
│  │平持用之│        │」前    │        │        │00000000000000000 號│
│  │00000000│        │        │        │        │，含SIM 卡）及未扣案│
│  │48號行動│        │        │        │        │之犯罪所得新臺幣貳仟│
│  │電話聯絡│        │        │        │        │伍佰元均沒收之，其中│
│  │接洽購毒│        │        │        │        │犯罪所得部分，如全部│
│  │事宜）  │        │        │        │        │或一部不能沒收時，以│
│  │        │        │        │        │        │其財產抵償之。      │
│  │        │        │        │        │        │                    │
├─┼────┼────┼────┼────┼────┼──────────┤
│十│李明儒（│97年11月│臺北縣汐│2,000 元│販賣第二│處有期徒刑柒年貳月，│
│一│係使用09│26日下午│止市南港│，第二級│級毒品  │扣案之分裝袋壹佰玖拾│
│之│00000000│5至6時許│路、大同│毒品甲基│        │肆只、電子磅秤壹個、│
│1 │號行動電│        │路交岔口│安非他命│        │門號0000000000號行動│
│  │話與李健│        │        │1包     │        │電話壹支（IMEI序號  │
│  │平持用之│        │        │        │        │000000000000000 號，│
│  │00000000│        │        │        │        │含SIM 卡）及未扣案之│
│  │40號行動│        │        │        │        │犯罪所得新臺幣貳仟元│
│  │電話聯絡│        │        │        │        │均沒收之，其中犯罪所│
│  │接洽購毒│        │        │        │        │得部分，如全部或一部│
│  │事宜）  │        │        │        │        │不能沒收時，以其財產│
│  │        │        │        │        │        │抵償之。            │
├─┼────┼────┼────┼────┼────┼──────────┤
│十│同上    │97年12月│同上    │雙方約定│販賣第二│處有期徒刑參年捌月，│
│一│        │10日晚上│        │以2,000 │級毒品，│扣案之第二級毒品甲基│
│之│        │9時許   │        │元成交第│未遂    │安非他命（驗餘淨重參│
│2 │        │        │        │二級毒品│        │拾柒點參柒公克）併同│
│  │        │        │        │甲基安非│        │難以析離之分裝袋陸拾│
│  │        │        │        │他命微量│        │捌只，沒收銷燬之；又│
│  │        │        │        │；惟適值│        │扣案之分裝袋壹佰玖拾│
│  │        │        │        │欲交付毒│        │肆只、電子磅秤壹個、│
│  │        │        │        │品及價款│        │門號0000000000號行動│
│  │        │        │        │之際，當│        │電話壹支（IMEI序號：│
│  │        │        │        │場為警查│        │000000000000000 號，│
│  │        │        │        │獲，致未│        │含SIM 卡）均沒收之。│
│  │        │        │        │得逞（此│        │                    │
│  │        │        │        │2,000 元│        │                    │
│  │        │        │        │未計入犯│        │                    │
│  │        │        │        │罪所得）│        │                    │
│  │        │        │        │        │        │                    │
├─┴────┴────┼────┴────┴────┴──────────┤
│犯罪所得合計          │4萬9,000元                                        │
└───────────┴─────────────────────────┘
附表二
┌──┬────┬──────┬────┬────┬─────┬───────┐
│編號│犯罪時間│犯罪地點    │轉讓對象│轉讓標的│   罪 名  │    宣告刑    │
│    │        │            │        │及數量  │          │              │
├──┼────┼──────┼────┼────┼─────┼───────┤
│ 1  │97年6 月│臺北縣汐止市│郭家豪  │第二級毒│明知禁藥而│處有期徒刑肆月│
│    │23日    │橫科路18巷14│        │品甲基安│轉讓罪    │              │
│    │        │號附近某麥當│        │非他命（│          │              │
│    │        │勞或網路咖啡│        │起訴書誤│          │              │
│    │        │店內        │        │為安非他│          │              │
│    │        │            │        │命）微量│          │              │
│    │        │            │        │        │          │              │
├──┼────┼──────┼────┼────┼─────┼───────┤
│ 2  │97年8 月│同上        │同上    │同上    │同上      │同上          │
│    │中旬某日│            │        │        │          │              │
│    │        │            │        │        │          │              │
├──┼────┼──────┼────┼────┼─────┼───────┤
│ 3  │97年9 月│同上        │同上    │同上    │同上      │同上          │
│    │中旬某日│            │        │        │          │              │
├──┼────┼──────┼────┼────┼─────┼───────┤
│ 4  │97年9 月│同上        │同上    │同上    │同上      │同上          │
│    │中旬某日│            │        │        │          │              │
└──┴────┴──────┴────┴────┴─────┴───────┘


司法院資訊處製作；財團法人民間司法改革基金會備份。
